臺灣臺中地方法院刑事判決　　　　　　　　　　　　九十二年度訴字第二二九號
　　公　訴　人　臺灣臺中地方法院檢察署檢察官
　　被　　　告　甲○○
右列被告因違反藥事法案件，經檢察官聲請以簡易判決處刑（聲請案號：九十一年度
偵字第二四○八四號），本院臺中簡易庭認不宜以簡易判決處刑，簽移本院刑事庭改
依通常程序審理，及檢察官追加起訴，被告於準備程序中就被訴事實為有罪之陳述，
受命法官於聽取當事人之意見後，本院合議庭裁定改由受命法官以簡式審判程序審理
，判決如左：
    主  文
甲○○連續明知為禁藥，而轉讓，處有期徒刑伍月，如易科罰金，以參佰元折算壹日
，扣案如附表編號一至六號所示鑑餘之藥品均沒收；又明知為禁藥，而販賣，處有期
徒刑陸月，如易科罰金，以參佰元折算壹日，扣案如附表編號七號所示鑑餘之藥錠伍
佰玖拾捌顆沒收。應執行有期徒刑拾月，如易科罰金，以參佰元折算壹日，緩刑參年
，扣案如附表編號一至六號所示鑑餘之藥品及如附表編號七號所示鑑餘之藥錠伍佰玖
拾捌顆均沒收。
    事  實
一、甲○○係藥品行銷業務員，因其母親李菊患有腦神經衰弱等疾病，竟明知如附表
    編號一至六號所示之藥品，均含有如附表所示之第四級管制藥品成分，係未經申
    請中央衛生主管機關即行政院衛生署查驗登記，且未經核准發給藥品許可證而擅
    自輸入之禁藥，竟基於概括犯意，自民國八十八年一月間某日起至九十一年間某
    日止，均在臺中市○○路○段一六○巷四弄二五號九樓其住處內，連續無償轉讓
    如附表編號一至六號所示之管制藥品予其母親服用多次。又另行起意，明知ＥＲ
    ＩＭＩＮ５藥錠均含有第四級管制藥品硝甲西泮（即硝甲氮平Ｎｉｍｅｔａｚｅ
    ｐａｍ）成分，係未經申請中央衛生主管機關即行政院衛生署查驗登記，且未經
    核准發給藥品許可證而擅自輸入之禁藥，竟因邱宗榮向其表明欲購買該種藥品，
    而意圖營利，先於九十一年八月二十七日前約二、三日，在臺中市內某處向一位
    姓名年籍不詳自稱「江先生」之成年男子，以每顆ＥＲＩＭＩＮ５藥錠新臺幣（
    下同）十二元之價格販入如附表編號七號所示之ＥＲＩＭＩＮ５藥錠六百顆後，
    旋於同年月二十七日上午十時五十四分許，駕駛其所有車牌號碼為Ｙ二─五七四
    九號之自用小客車，攜帶前揭藥品六百顆至臺中市○○路七十二之四十二號全民
    醫院前，以每顆十三元之代價出售並交付予邱宗榮之際，為警持搜索票當場查獲
    ，並於前揭車內右前座扣得上述藥品六百顆，再於同日十三時五十分許，至甲○
    ○上址住處內扣得如附表編號一至六號所示之禁藥。
二、案經行政院海岸巡防署海岸巡防總局中部地區巡防局移送臺灣臺中地方法院檢察
    署檢察官偵查後，聲請以簡易判決處刑（販賣禁藥部分），本院臺中簡易庭認不
    宜以簡易判決處刑，簽移本院刑事庭改依通常程序審理及檢察官追加起訴（轉讓
    禁藥部分）。
    理  由
一、訊據被告甲○○對於右揭事實坦承不諱，核與證人邱宗榮於警詢及偵查中證述及
    證人李菊於審理中證述情節相符，並有卷附對被告所使用0000000000
    號行動電話實施通訊監察之譯文、刑事警察局九十一年十一月七日刑鑑字第○九
    一○二三五○五八號鑑驗通知書、現場圖、行政院衛生署九十二年六月六日衛署
    藥字第○九二○○二五七九二號函各一份、照片二十三張及扣案之如附表編號一
    至七號所示藥品足資佐證，並經本院勘驗扣案藥品，製有勘驗筆錄一份在卷可憑
    ，足認被告自白確與事實相符，堪可採信。本案事證明確，被告犯行堪以認定。
二、按未經核准擅自輸入之藥品為禁藥，藥事法第二十二條第二款前段定有明文；又
    藥事法第八十三條販賣罪之成立，須有營利之意思，而為販、賣行為，販進、賣
    出，不必兼有，有一於此，犯罪即屬成立。再藥事法第八十三條第一項所謂「供
    應」、「轉讓」雖皆有讓與所有權之意思，然觀諸同法第十九條第一項、第三十
    五條、第五十條、第六十條之規定，均將「供應」、「調劑」同列為藥局或醫師
    之業務行為，足認同法第八十三條第一項所謂「供應」係指藥局或醫師之讓與行
    為而言，與「轉讓」係指供應以外之一切非營利性之讓與行為不同（最高法院八
    十二年度臺上字第四八三二號、第六二七四號判決意旨參照）。是核被告甲○○
    所為，係犯藥事法第八十三條第一項之明知為禁藥而販賣罪及明知為禁藥而轉讓
    罪。檢察官追加起訴部分誤認被告無償將如附表編號一至六號所示禁藥提供予李
    菊服用之犯行，係犯藥事法第八十三條第一項之明知為禁藥而供應罪，尚有未合
    。再被告既係因將上開禁藥販賣予邱宗榮而將該等禁藥攜帶至約定交易地點交付
    予邱宗榮，即難認被告尚犯有運送禁藥罪（最高法院七十一年度臺上字第八二一
    九號判例及九十二年度臺上字第一一八四號判決意旨參照），均附此指明。又被
    告前後多次明知為禁藥而轉讓犯行，時間緊接，方法相同，觸犯構成要件相同之
    罪名，顯係基於概括犯意反覆為之，為連續犯，應依刑法第五十六條規定論以一
    罪，並加重其刑。被告所犯上開二罪，犯意各別，行為互殊，應予分論併罰。爰
    審酌被告前無犯罪紀錄，有臺灣臺中地方法院檢察署刑案資料查註紀錄表及臺灣
    高等法院被告全國前案紀錄表各一份在卷可按，素行尚佳、其係因母親李菊身體
    不適始將如附表編號一至六號所示藥品轉讓予李菊服用、販賣予邱宗榮之禁藥數
    量尚非甚鉅，及被告犯罪後坦承犯行，態度尚佳等一切情狀，就其所犯上開二罪
    分別量處如主文所示之刑，並均諭知易科罰金之折算標準，及定其應執行之刑與
    諭知易科罰金之折算標準。末查，被告前未曾受有期徒刑以上刑之宣告，有上開
    臺灣臺中地方法院檢察署刑案資料查註紀錄表及臺灣高等法院被告全國前案紀錄
    表各一份在卷可憑，其因一時失慮致罹刑章，經此罪刑宣告教訓，當知所警惕，
    信無再犯之虞，本院綜合各情認前開對其所宣告之刑，以暫不執行為適當，爰併
    宣告緩刑三年，以啟自新。扣案如附表編號一至七號所示之藥品，均係被告所有
    供犯罪所用之物，業據被告於審理中供明在卷，爰依刑法第三十八條第一項第二
    款之規定宣告沒收之。
據上論斷，應依刑事訴訟法第四百五十二條、第二百六十五條、第二百七十三條之一
第一項、第二百九十九條第一項前段，藥事法第八十三條第一項，刑法第十一條前段
、第五十六條、第五十一條第五款、第四十一條第一項前段、第二項、第七十四條第
一款、第三十八條第一項第二款，罰金罰鍰提高標準條例第二條，判決如主文。
中      華      民      國    九十三    年      一      月      二      日
                                 臺灣臺中地方法院刑事第十庭
                                     法  官    江  奇  峰
右正本證明與原本無異。
如不服本判決，應於判決送達後十日內向本院提出上訴狀，上訴於臺灣高等法院臺中
分院(須附繕本)。
                                     書記官
中      華      民      國    九十三    年      一      月      二      日
附錄論罪科刑法條
藥事法第八十三條第一項
明知為偽藥或禁藥，而販賣、供應、調劑、運送、寄藏、牙保、轉讓或意圖販賣而陳
列者，處五年以下有期徒刑，得併科新臺幣十萬元以下罰金。
附表
┌─┬────┬──────────────┬───────┬──────
│編│送鑑編號│藥品名稱                    │數量          │備註
│號│        │                            │              │
├─┼────┼──────────────┼───────┼──────
│一│四      │淺橘色藥錠（含有第四級管制藥│三包計二千六百│扣案編號九，
│  │        │品硝甲西泮成份）            │七十六顆      │其中三顆業經
│  │        │                            │              │取樣鑑定用罄
│  │        │                            │              │。鑑餘數量二
│  │        │                            │              │千六百七十三
│  │        │                            │              │顆。
├─┼────┼──────────────┼───────┼──────
│二│五      │白色藥錠（含有第四級管制藥品│三包計三千顆  │扣案編號五，
│  │        │二氮平成份）                │              │其中三顆業經
│  │        │                            ││取樣鑑定用罄
│  │        │                            │              │。鑑餘數量二
│  │        │                            │              │千九百九十七
│  │        │                            │              │顆。
├─┼────┼──────────────┼───────┼──────
│三│七      │一面為紅色，另一面為銀色之鋁│四顆          │扣案編號六，
│  │        │箔裝藥錠（含有第四級管制藥品│              │其中一顆業經
│  │        │硝甲西泮成份）              │              │取樣鑑定用罄
│  │        │                            │              │。鑑餘數量三
│  │        │                            │              │顆。
├─┼────┼──────────────┼───────┼──────
│四│八      │淺橘色藥錠（含有第四級管制藥│一包計一百四十│扣案編號三，
│  │        │品硝甲西泮成份）            │九顆          │其中一顆業經
│  │        │                            │              │取樣鑑定用罄
│  │        │                        │              │。鑑餘數量一
│  │        │                            │              │百四十八顆。
├─┼────┼──────────────┼───────┼──────
│五│九      │淺紫色藥錠（含有第四級管制藥│半顆，淨重○．│扣案編號七，
│  │        │品硝甲西泮成份）            │一○公克      │其中○．○五
│  │        │                            │              │公克，業經取
│  │        │                            │              │樣鑑定用罄。
│  │        │                            │              │鑑餘數量○．
│  │        │                            │              │○五公克。
├─┼────┼──────────────┼───────┼──────
│六│十一    │白色粉末（含有第四級管制藥  │一包淨重○．六│扣案編號八
│  │        │品硝甲西泮成份）            │一公克        │其中○．一五
│  │        │                            │              │公克，業經取
│  │        │                            │    │樣鑑定用罄。
│  │        │                            │              │鑑餘數量○．
│  │        │                            │              │五六公克。
├─┼────┼──────────────┼───────┼──────
│七│六      │一面為紅色，另一面為銀色之鋁│六十片（每片十│扣案編號一，
│  │        │箔裝藥錠（含有第四級管制藥品│顆，計六百顆）│其中二顆業經
│  │        │硝甲西泮成份）              │              │取樣鑑定用罄
│  │        │                            │              │。鑑餘數量五
│  │        │                            │              │百九十八顆。
└─┴────┴──────────────┴───────┴──────
